【裁判字號】    98,易緝,99
【裁判日期】    980430
【裁判案由】    竊盜等
【裁判全文】
臺灣板橋地方法院刑事判決              98年度易緝字第99號
公  訴  人  臺灣板橋地方法院檢察署檢察官
被      告  丁○○
上列被告因竊盜等案件，經檢察官提起公訴（97年度偵字第1721
8號），本院判決如下：
    主  文
丁○○共同竊盜，處拘役拾日，如易科罰金，以新臺幣壹仟元
折算壹日，緩刑貳年。
其餘被訴竊盜罪部分無罪。
    事  實
一、丁○○於97年2 月中旬之某日與鄧富全（所犯竊盜等罪，業
    經本院判處應執行拘役90日）共同基於意圖為自己不法所有
    之犯意聯絡，在臺北縣土城市○○街104 巷8 號前，見乙○○所有之水管、水龍頭等白鐵零件放置於屋前，即動手竊取
    之，並將之變賣於不詳處所之回收場，得款後2 人朋分花用
    殆盡。
二、案經臺北縣政府警察局板橋分局報請臺灣板橋地方法院檢察
    署檢察官偵查起訴。
    理  由
壹、有罪部分：
一、證據能力：按被告以外之人於審判外之言詞或書面陳述，除
    法律有規定者外，不得作為證據；又被告以外之人於審判外
    之陳述，雖不符合同法第159 條之1 至第159 條之4 之規定
    ，但經當事人於審判程序同意作為證據，法院審酌該言詞陳
    述或書面陳述作成時之情況，認為適當者，亦得為證據。當
    事人、代理人或辯護人於法院調查證據時，知有第159 條第
    1 項不得為證據之情形，而未於言詞辯論終結前聲明異議者
    ，視為有前項之同意，刑事訴訟法第159 條第1 項，及第15
    9 條之5 ，分別定有明文。本判決下列所引用之各該被告以
    外之人於審判外之陳述（含書面陳述），雖屬傳聞證據，惟
    均經當事人於法院準備程序及審判期日中表示無意見，而不
    予爭執，且迄至言詞辯論終結前亦未再聲明異議，法院審酌
    此等證據資料製作時之情況，尚無違法不當及證明力明顯過
    低之瑕疵，亦認為以之作為證據應屬適當，揆諸前開規定，
    依刑事訴訟法第159 條之5 規定，認前揭證據資料均例外有
    證據能力。
二、上揭事實，業據被告丁○○於偵查及本院準備程序與審理時
    供承不諱，核與共同被告鄧富全於本院審理時供述之情節大
    致相符，並經被害人乙○○於警詢中指訴明確。是被告之白
    自與事實相符，堪予採信。本案罪證明確，被告犯行洵堪認
    定，應依法論科。
三、核被告丁○○所為，係犯刑法第320 條第1 項之竊盜罪。又
    被告與鄧富全間有犯意聯絡及行為之分擔，應論以共同正犯
    。爰審酌被告之品行、智識程度及被告年輕力壯，竟為宵小
    ，所竊取物品之價值並非昂貴，被害人所受損害非鉅，以及
    被告犯罪後坦承犯行深具悔意等一切情狀，量處如主文所示
    之刑，並諭知易科罰金之折算標準，以資懲儆。末查；被告
    前未曾因故意犯罪而受有期徒刑以上刑之宣告，有臺灣高等
    法院被告前案紀錄表在卷可徵。被告因一時貪念初犯本罪，
    犯罪後已後悔莫及，經此偵審教訓，信已足收警惕之效，應
    無再犯之虞，本院認其宣告刑以暫不執行為適當，爰依法諭
    知緩刑2 年，以啟自新，並策來茲。
四、至上開竊盜之犯行，雖係被告丁○○於偵查機關尚未發覺其
    犯罪之前，即於偵查中向警員坦承有竊盜之犯行（此有警詢
    筆錄在卷可佐）；惟被告於本院審理時逃匿，經本院於98年
    4 月8 日以98年板院輔刑晨科緝字第318 號通緝書通緝在案
    （有本院通緝書可按）。是被告並無接受裁判之意，顯與刑
    法第62條自首之要件不合。故本件自不得依自首之規定減輕
    其刑，附此說明。
貳、無罪部分：
一、至公訴意旨另略以：被告丁○○與鄧富全2 人共同基於意圖
    為自己不法所有之犯意聯絡，分別於97年2 月間某日，在臺
    北縣土城市○○街41巷29號5 樓頂竊取甲○○所有之金爐1
    個；又於同年月間某日，在臺北縣土城市○○街103 號5 樓
    頂竊取戊○○所有之鋁盆7 個；又於同年3 月初某日，在臺
    北縣土城市○○街123 號對面之「百鍊回收場」竊取該回收
    場所有之電線，因認被告丁○○尚涉犯3 件刑法第320 條第
    1項竊盜之罪嫌。
二、按犯罪事實應依證據認定之，無證據不得認定犯罪事實；又
    被告或共犯之自白，不得作為有罪判決之唯一證據，仍應調
    查其他必要之證據，以察其是否與事實相符；再不能證明被
    告犯罪者，應諭知無罪之判決，刑事訴訟法第154 條第2 項
    、第156 條第2 項、第301 條第1 項前段分別定有明文。次
    按，所謂證據，係指直接間接足以證明犯罪行為之一切證人
    、證物而言；且事實之認定，應憑證據，如未能發現相當證
    據，或證據不足以證明，自不能以推測或擬制之方法，以為
    裁判基礎，最高法院30年上字第128 號、40年臺上字第86號
    判例均可資參考。復按，認定不利於被告之事實，須依積極
    證據，苟積極證據不足為不利於被告事實之認定時，即應為
    有利於被告之認定，更不必有何有利之證據，最高法院30年
    上字第816號判例意旨可資參照。
三、本件公訴人認被告丁○○涉犯上開3 件刑法竊盜之罪嫌，無
    非係以被告丁○○於偵查中之自白及被害人甲○○、戊○○
    、丙○○等人於警詢中之陳述為其主要論據。惟查；共同被
    告鄧富全於警詢、偵查及本院準備程序與審理時，均堅決否
    認有與被告丁○○共同為上開被訴3 件竊盜之犯行。次查，
    本件係經警於共同被告鄧富全居住之臺北縣土城市○○街11
    4 號2 樓鐵皮屋內起出被害人己○○等人孩童所有之衣褲等
    物品，經共同被告鄧富全向警員供出係被告丁○○所放置，
    而經警通知被告丁○○到案查明，嗣經被告丁○○否認上開
    查獲之衣褲係伊放置，並主動向詢問之警員供出與被告鄧富
    全共同行竊多件，並帶同詢問之警員至現場查勘，始具體指
    明與被告鄧富全分別於上開時、地犯下3 件竊盜之犯行，然
    此僅有被告丁○○之自白，另被害人甲○○、戊○○、丙○○等3 人亦係被告丁○○供出行之物品後，警員向渠等詢問
    後始得知有遭竊之事，並非遭竊後立即向警員報案處理，且
    查獲共同被告鄧富全與被告丁○○2 人時，亦未起出上開竊
    得之物品。故被害人甲○○、戊○○、丙○○3 人於警詢筆
    錄之陳述，自不足為不利於被告之認定。是以，本件公訴人
    僅憑被告之自白，即遽予認定被告有犯上開3 件竊盜之犯行
    ，證據嫌有未足，依「罪證有疑，利於被告」之原則，自不
    能僅以推測或擬制之方法，而為被告有罪之認定。此外，復
    查無其他證據足資證明被告確有公訴人所指之上開3 件竊盜
    犯行。揆諸首開說明，既不能證明被告犯上開3 件竊盜罪，
    自應就被告被訴其餘竊盜之犯行諭知無罪之判決。
據上論斷，應依刑事訴訟法第299 條第1 項前段、第301 條第1
項前段，刑法第28條、第320 第1 項、第41條第1 項前段、第74
條第1 項第1 款，刑法施行法第1 條之1 第1 項、第2 項前段，
判決如主文。
本案經檢察官藍海凝到庭執行職務
中    華    民    國    98    年    4     月    30    日
                     刑事第四庭   法  官  潘  長  生
上列正本證明與原本無異。
如不服本判決應於收受判決後10日內向本院提出上訴書狀，並
應敘述具體理由。其未敘述上訴理由者，應於上訴期間屆滿後
20日內向本院補提理由書（均須按他造當事人之人數附繕本）
「切勿逕送上級法院」。
                                  書記官  陳  金  鳳
中    華    民    國    98    年    4     月    30    日
附錄本案論罪科刑法條全文：
刑法第320條
意圖為自己或第三人不法之所有，而竊取他人之動產者，為竊盜
罪，處五年以下有期徒刑、拘役或五百元以下罰金。
意圖為自己或第三人不法利益，而竊佔他人之不動產者，依前項
之規定處斷。
前二項之未遂犯罰之。


司法院資訊處製作；財團法人民間司法改革基金會備份。
